【裁判字號】    98,易,318
【裁判日期】    980527
【裁判案由】    違反毒品危害防制條例
【裁判全文】
臺灣屏東地方法院刑事判決               98年度易字第318號
公  訴  人  臺灣屏東地方法院檢察署檢察官
被      告  甲○○
上列被告因違反毒品危害防制條例案件，經檢察官提起公訴（98
年度毒偵字第47號），本院改依簡式審判程序審理，判決如下：
    主  文
甲○○施用第二級毒品，累犯，處有期徒刑玖月。扣案第二級毒
品甲基安非他命壹包（毛重零點陸公克）沒收銷燬之。
    事  實  及  理  由
一、事實：
    (一)甲○○曾於民國89年間，因施用毒品案件，經本院裁定送
      觀察勒戒及強制戒治後，於89年8 月8 日停止戒治釋放，
      所餘期間付保護管束，迄90年2 月24日期滿未經撤銷停止
      戒治而執行完畢，並由臺灣屏東地方法院檢察署檢察官以
      90年度戒毒偵字第69號為不起訴處分確定。惟於93年間，
      其又因施用毒品案件，為臺灣高等法院高雄分院以94年度
      上易字第99號判處有期徒刑6 月確定。另於94年間，又因
      贓物及違反槍砲彈藥刀械管制條例案件，為本院以93年度
      訴字第663 號判決各判處有期徒刑10月及1 年2 月確定；
      同年間，其另因竊盜案件，為本院以94年度簡字第1038號
      判決判處有期徒刑5 月確定。95年間，再因施用毒品案件
      ，經本院以94年度易字第513 號判處有期徒刑2 年，經上
      訴臺灣高等法院高雄分院以95年度上易字第228 號駁回上
      訴確定。上開各判決所處之刑，再經臺灣高等法院高雄分
      院以96年度聲減字第513 號裁定減刑，並分別定應執行有
      期徒刑1 年1 月又15日及1 年2 月後接續執行，迄97年8
      月26日期滿執行完畢。
    (二)詎甲○○不知悔改，復基於施用第二級毒品之犯意，於98
      年1 月2 日15時許，在屏東縣麟洛鄉○○路永源堂廟宇旁
      檳榔園某工寮內，以將毒品置於錫箔紙上燒烤，使汽化後
      吸食其煙霧之方式，施用第二級毒品甲基安非他命1 次。
      嗣於98年1 月3 日16時15分許，在屏東縣麟洛鄉○○路與
      永興巷口，因形跡可疑為警盤查，並扣得第二級毒品甲基
      安非他命1 包（毛重0.6公克）而查獲。
二、證據：本件證據除引用起訴書證據清單欄記載之證據（如附
    件）外，並增加引用屏東縣警察局屏東分局查獲涉嫌毒品危
    害防制條例案毒品初步檢驗報告表（見警卷第15頁）及被告
    於本院審理中之自白為證據。
三、按甲基安非他命為第二級毒品，毒品危害防制條例第2 條第
    2 項第2 款定有明文。次按，修正毒品危害防制條例就施用
    毒品者，只於「初犯」及「五年後再犯」2 種情形有其追訴
    條件之限制，即須於初犯經觀察勒戒或強制戒治釋放後，5
    年內均無施用毒品之行為，始能認其前所實施之觀察勒戒或
    強制戒治已足遮斷毒癮，而得於5 年後再犯時，再適用初犯
    之規定，重行觀察勒戒程序。倘5 年內已經再犯，被依法追
    訴處罰，縱其第3 次（或第3 次以上）施用毒品之時間在初
    犯釋放5 年以後，即與「5 年後再犯」之情形有別，且因已
    於「5 年內再犯」，顯見其再犯率甚高，原實施觀察勒戒或
    強制戒治，已無法收其實效，而無5 年遮斷效之存在，自無
    再經觀察勒戒及強制戒治之必要，得逕行追訴處罰。（最高
    法院97年度第5 次刑事庭會議決議參照）。質言之，依現行
    規定，被告如曾於「初犯」後5 年內第二度施用毒品，則不
    論第2 次被查獲時係受保安處分或刑罰，亦不論第3 次施用
    時間距離前兩次施用時間為何，其第3 次施用毒品被查獲時
    ，均應一律追訴處罰。
四、經查，本件被告前於90年間，因施用毒品，初次受觀察勒戒
    及強制戒治執行完畢釋放，旋於93年間第2 次施用毒品，並
    經臺灣高等法院高雄分院判處徒刑，而於97年8 月26日執行
    完畢。本件被告既非初犯，且之前曾於5 年內兩度施用毒品
    ，故其後已再無5 年遮斷效之存在，是核其施用甲基安非他
    命毒品之行為，係犯毒品危害防制條例第10條第2 項之施用
    第二級毒品罪，其持有甲基安非他命毒品之行為為施用該毒
    品之犯行所吸收，不另論罪。被告前有如犯罪事實欄(一)所示
    之科刑及執行情形，有臺灣高等法院被告前案紀錄表附卷足
    憑，其於刑之執行完畢後5 年內，故意再犯本件有期徒刑之
    罪，為累犯，應依法加重其刑。爰審酌被告之智識程度、曾
    有違反麻醉藥品管理條例、肅清煙毒條例、槍砲彈藥刀械管
    制條例、竊盜、恐嚇、傷害、贓物及多次施用毒品之犯罪前
    科，素行不端，本件施用毒品之動機，前經施用毒品受觀察
    勒戒、強制戒治及徒刑之執行後，仍無視毒品對身心之危害
    而再度施用，毒癮非淺，惟於偵、審程序中均坦承犯行，態
    度尚可等一切情狀，量處如主文所示之刑，以資懲儆。扣案
    甲基安非他命1 包（毛重0.6 公克）為查獲之毒品，其包裝
    袋因係用以包裝毒品，衡情已黏沾甲基安非他命毒品，難以
    析離，故應將其整體視為查獲之毒品，併依毒品危害防制條
    例第18條第1 項前段規定諭知沒收銷燬之。
據上論斷，應依刑事訴訟法第284 條之1 、第273 條之1 第1 項
、第299 條第1 項前段、第310 條之2 ，毒品危害防制條例第10
條第2 項、第18條第1 項前段，刑法第11條前段、第47條第1 項
，判決如主文。
中    華    民    國    98    年    5     月    27    日
                  刑事第四庭    法  官  王以齊
以上正本證明與原本無異。
如不服本判決應於收受判決後10日內向本院提出上訴書狀，並
應敘述具體理由；其未敘述上訴理由者，應於上訴期間屆滿後
20日內向本院補提理由書（均須按他造當事人之人數附繕本）
「切勿逕送上級法院」。
中    華    民    國    98    年    5     月    27    日
                                書記官  蔡進吉
附錄本判決論罪科刑法條：
毒品危害防制條例第10條第2 項
施用第二級毒品者，處3 年以下有期徒刑。


司法院資訊處製作；財團法人民間司法改革基金會備份。
